臺灣臺東地方法院刑事判決
110年度易字第149號
公  訴  人  臺灣臺東地方檢察署檢察官
被      告  洪培文




            蔣龍飛




上列被告因竊盜案件，經檢察官聲請以簡易判決處刑（110年度
偵緝字第10號、110年度偵緝字第62號），本院認為不宜以簡易
判決處刑改依通常程序，而被告於本院行準備程序中就被訴事實
為有罪之陳述，經本院裁定改依簡式審判程序審理，並判決如下
：
    主  文
蔣龍飛共同犯攜帶兇器竊盜罪，處有期徒刑陸月，如易科罰金，
以新臺幣壹仟元折算壹日。扣案之高爾夫球桿壹支沒收之。
洪培文共同犯攜帶兇器竊盜罪，累犯，處有期徒刑柒月。
    事  實
一、洪培文與蔣龍飛共同意圖為自己不法之所有，基於加重竊盜
    之犯意聯絡，於民國109年7月26日9時30分許，由蔣龍飛駕
    駛車牌號碼000-0000號自小客車至位於臺東縣○○鄉○○路00號
    之大頭目餐廳，趁四下無人之際，遂由洪培文把風，蔣龍飛
    持其所有客觀上足以作為兇器之高爾夫球桿將上開店家內之
    監視器移動轉向，二人再以徒手方式竊取王月華所有之放置
    於店內冷凍櫃內之排骨20斤、蝦仁7斤、鴨肉丸1包、里肌肉
    2斤、糯米粽150顆、螺肉5斤【總價值約新臺幣（下同）30,
    000元，下稱本案物品】得手，二人復將上開物品搬運至前
    揭車輛內後，旋即離去現場。
二、案經王月華訴由臺東縣警察局臺東分局移送臺灣臺東地方檢
    察署檢察官偵查起訴。
    理  由
一、本件被告洪培文與蔣龍飛所犯非死刑、無期徒刑或最輕本刑
    3年以上之罪，亦非高等法院管轄第一審案件，且於準備程
    序進行中，被告先就被訴事實為有罪之陳述，經告知被告簡
    式審判程序之旨，並聽取檢察官、被告之意見後，本院裁定
    進行簡式審判程序，故本件之證據調查，依刑事訴訟法第27
    3條之2規定，不受同法第159條第1項、第161條之2、第161
    條之3、第163條之1及第164條至第170條規定之限制，合先
    敘明。
二、上揭犯罪事實，業據被告2人於警詢、偵查中、本院準備程
    序及審理時坦承不諱（見警一卷第1至4頁、7至9頁，警二卷
    第1至5頁，偵一卷第7至11、20至27頁，本院卷第55頁、第1
    27頁），核與告訴人王月華警詢、偵查指訴情節大致相符（
    見警一卷第13至15頁），並有臺東縣警察局臺東分局扣押筆
    錄、扣押物品目錄表及收據、刑案現場照片12張、刑案現場
    測繪圖及車輛詳細資料報表在卷可稽（見警一卷第21至27頁
    、41至54頁、55頁、57頁，警二卷第10頁），足認被告2人
    任意性自白與事實相符，本案事證明確，被告2人犯行洵堪
    認定，應依法論科。
三、論罪科刑：　　
（一）按刑法第321條第1項第3款之攜帶兇器竊盜罪，係以行為
      人攜帶兇器竊盜為其加重條件，此所謂兇器，其種類並無
      限制，凡客觀上足對人之生命、身體、安全構成威脅，具
      有危險性之兇器均屬之，且祇須行竊時攜帶此種具有危險
      性之兇器為已足，並不以攜帶之初有行兇之意圖為必要（
      最高法院79年台上字第5253號判例意旨參照）。被告蔣龍
      飛犯案時所攜帶其所有之高爾夫球桿，為金屬材質、質地
      堅硬、形狀細長，可供人持已對外攻擊，如用以施暴、脅
      迫、甚或單純抵抗，依一般社會觀念，惟客觀上足以對人
      之身體、生命、安全構成威脅，足認具有危險性，為刑法
      第321條第1項第3款所稱之兇器無誤。是核被告2人所為，
      係犯刑法第321條第1項第3款之攜帶兇器竊盜罪。至公訴
      人認為被告如附件起訴書犯罪事實欄所示所為，係共同犯
      刑法第320條第1項之普通竊盜罪，然被告蔣龍飛係持客觀
      上可作為兇器使用之高爾夫球桿至案發現場，並持之將監
      視器轉向，被告應係共同犯刑法第321條第1項第1款之攜
      帶兇器竊盜罪，業如上述，公訴人上開認定，容有誤會，
      惟兩者基本社會事實同一，應依法變更起訴法條，併此指
      明。
（二）被告2人就本案之加重竊盜犯行，皆有犯意聯絡及行為分
      擔，均應論以共同正犯。
（三）查被告洪培文前因施用毒品案件，經本院以106年度東簡
      字第101號判決判處有期徒刑4月確定，於107年2月14日易
      科罰金執行完畢，此有臺灣高等法院被告前案紀錄表附卷
      可查，是被告係受有期徒刑執行完畢後，5年以內故意再
      犯本案有期徒刑以上之各罪。參酌司法院釋字第775 號解
      釋意旨，並衡諸被告於本案之犯罪情節，並無處以法定最
      輕本刑仍顯過苛之情形，則於刑法第47條第1項修正前，
      仍應適用累犯規定，均加重其刑。　　　
（四）爰審酌被告2人均正值壯年，具有工作能力，竟不思以正
      當方法賺取生活所需，反而任意竊取他人之財物，造成他
      人財產權之損害，法治觀念實屬淡薄，且其前科均已有多
      次竊盜紀錄，難認素行良好，有前揭臺灣高等法院被告前
      案紀錄表1份在案可考。惟考量被告犯後均尚能坦承犯行
      ，態度尚可，且其等犯罪手段仍屬平和，所竊得財物價值
      非鉅，又已與告訴人達成調解並定期賠償其所受損失，此
      有本院110年9月28日調解筆錄附卷可查（見本院易字卷第
      117至118頁），犯罪所生損害已稍有減輕。兼衡被告蔣龍
      飛於本院審理中自陳高職肄業之教育程度、職業為建築業
      鐵工、月收入約5萬元、無人需要扶養、家庭經濟勉持（
      見本院易字卷第131頁）；被告洪培文於本院審理中自陳
      國中肄業之教育程度、職業為賣檳榔、月收入約2萬元、
      無人需要扶養、家庭經濟不好（見本院易字卷第131頁）
      等一切情狀，量處如主文所示之刑，並諭知被告蔣龍飛易
      科罰金之折算標準，以示懲儆。
四、沒收：　　　
（一）按供犯罪所用、犯罪預備之物或犯罪所生之物，屬於犯罪
      行為人者，得沒收之，刑法第38條第2項前段定有明文。
      經查，扣案之高爾夫球桿1支，係被告蔣龍飛所有供其竊
      取所用之物，業經被告蔣龍飛供承在卷（見本院易字卷第
      127頁），爰依刑法第38條第2項前段規定，宣告沒收。
（二）次按犯罪所得，屬於犯罪行為人者，沒收之；宣告前二條
      之沒收或追徵，有過苛之虞、欠缺刑法上之重要性、犯罪
      所得價值低微，或為維持受宣告人生活條件之必要者，得
      不宣告或酌減之，刑法第38條之1第1項前段、第38條之2
      第2項各定有明文。經查，被告竊得之告訴人所有之本案
      物品，總價值約30,000元，核屬其犯罪所得，本應予宣告
      沒收、追徵，然被告均已於本院審理中與告訴人成立調解
      定期賠償乙節，業如前述，倘被告能確實履行該調解筆錄
      內容，已足以剝奪其犯罪利得，若未能履行，告訴人亦得
      持前揭調解筆錄為民事強制執行名義，對被告之財產聲請
      強制執行，足達沒收制度剝奪被告犯罪所得之立法目的，
      若就此部分犯罪所得再予以沒收，尚有過苛之虞，爰依刑
      法第38條之2第2項之規定，不予宣告沒收或追徵。
據上論斷，應依刑事訴訟法第273條之1第1項、第299條第1項前
段，刑法第28條、第321條第1項第3款、第47條第1項前段、第41
條第1項前段、第38條第2項前段，刑法施行法第1條之1，判決如
主文。
本案經檢察官馮興儒提起公訴並到庭執行職務。
中　　華　　民　　國　　110 　年　　11　　月　29 　　日
                  刑事第一庭    法  官  施伊玶
以上正本證明與原本無異。　　　　　　　　　
如不服本判決應於收受送達後20日內向本院提出上訴書狀，並應
敘述具體理由；其未敘述上訴理由者，應於上訴期間屆滿後20日
內向本院補提理由書（均須按他造當事人之人數附繕本）。「切
勿逕送上級法院」。告訴人或被害人對於本判決如有不服，請書
具不服之理由狀，請求檢察官上訴者，其上訴期間之計算係以檢
察官收受判決正本之日期為準。
　　　　　　　　　              書記官  劉嘉綸
中　　華　　民　　國　　110 　年　　11　　月　　29　　日
　　
附錄本案所犯法條
刑法第321條：
犯前條第1項、第2項之罪而有下列情形之一者，處6月以上5年以
下有期徒刑，得併科50萬元以下罰金：
一、侵入住宅或有人居住之建築物、船艦或隱匿其內而犯之。
二、毀越門窗、牆垣或其他安全設備而犯之。
三、攜帶兇器而犯之。
四、結夥三人以上而犯之。
五、乘火災、水災或其他災害之際而犯之。
六、在車站、港埠、航空站或其他供水、陸、空公眾運輸之舟、
    車、航空機內而犯之。
前項之未遂犯罰之。